【裁判字號】    99,訴,1820
【裁判日期】    990806
【裁判案由】    給付承攬報酬
【裁判全文】
臺灣臺北地方法院民事判決              99年度訴字第1820號
原      告  祥義玻璃股份有限公司
法定代理人  丙○○
訴訟代理人  丁○○
被      告  冠聿企業有限公司
法定代理人  乙○○原名呂菊蘭.
被      告  石香企業有限公司
法定代理人  甲○○
上列當事人間給付承攬報酬事件，本院於民國99年7 月23日言詞
辯論終結，判決如下：
    主      文
被告冠聿企業有限公司、石香企業有限公司應給付原告新台幣柒
拾萬元，及被告冠聿企業有限公司部分自民國九十九年四月十一
日起，被告石香企業有限公司部分自民國九十九年三月三十日起
，均至清償日止，按年息百分之五計算之利息。
訴訟費用新台幣柒仟陸佰元由被告冠聿企業有限公司、石香企業
有限公司負擔。
本判決第一項於原告以新台幣貳拾萬元為被告冠聿企業有限公
司、石香企業有限公司供擔保後，得假執行。
    事實及理由
一、原告起訴主張略以：伊承攬被告等所承作訴外人璞實營造公
    司內湖辦公大樓住宅新建工程之「高瓷網印圖案強化玻璃」
    ，伊迄今已全數完工並交付使用，被告等本應於民國98年7
    月31日前支付伊新台幣（下同）616,042 元，惟被告表示周
    轉不靈，故先行交付510,793 元，並開立發票人為被告石香
    企業有限公司之支票乙紙，詎伊屆期提示後竟遭退票，伊再
    次寄發存證信函請求付款，被告等均置之不理。而被告等因
    另案工程亦開立面額52萬元之支票予伊，伊屆期提示，亦因
    存款不足及拒絕往來為由而遭退票，嗣被告等雖清償部分工
    程款，經伊核計後仍積欠70萬元，經雙方協議後，由被告石
    香企業有限公司開立本票以擔保未清償之工程款，自99年1
    月起至100 年2 月止，每張票面金額5 萬元，然經伊屆期提
    示，亦不獲付款，被告等迄今仍積欠工程款70萬元未清償，
    爰依法提起本件訴訟等語。並聲明：(一)被告冠聿企業有限公
    司、石香企業有限公司應給付原告70萬元，及自起訴狀繕本
    送達翌日起至清償日止按年息5%計算之利息。(二)願供擔保，
    請准宣告假執行。
二、被告等均未於言詞辯論期日到場，亦未提出書狀作何聲明或
    陳述。
三、經查，本件原告起訴主張之事實，業據提出與所述相符之訂
    貨單、支票暨退票理由單、存證信函、被告冠聿企業有限公
    司通知函、本票等件（以上均影本）為證，核屬相符。被告
    2 人對於原告主張之事實，已於相當時期受合法之通知，其
    於言詞辯論期日不到場，亦未提出書狀爭執，故原告之主張
    堪認為真實。從而，原告依據承攬契約等法律關係，請求被
    告給付70萬元，即有理由。又按遲延之債務，以支付金錢為
    標的者，債權人得請求依法定利率計算之遲延利息。但約定
    利率較高者，仍從其約定利率。應付利息之債務，其利率未
    經約定，亦無法律可據者，週年利率為5%。民法第233 條第
    1 項、第203 條第1 項分別定有明文。末按給付無確定期限
    者，債務人於債權人得請求給付時，經其催告而未為給付，
    自受催告時起，負遲延責任。其經債權人起訴而送達訴狀，
    或依督促程序送達支付命令，或為其他相類之行為者，與催
    告有同一之效力。民法第229 條第2 項亦有明文。查原告請
    求被告給付工程款，屬給付無確定期限者，而被告經原告催
    告未為給付，自受催告時起，自應負遲延責任，是原告主張
    被告應給付自起訴狀繕本送達翌日起至清償日止按年息5%計
    算之利息，即屬有據。從而，原告請求被告冠聿企業有限公
    司、石香企業有限公司應給付原告70萬元，及被告冠聿企業
    有限公司部分自99年4 月11日起，被告石香企業有限公司部
    分自99年3 月30日起，均至清償日止，按年息5%計算之利息
    ，為有理由，應予准許。
四、假執行之宣告：原告陳明願供擔保，聲請宣告假執行，核無
    不合，爰酌定相當擔保金額准許之。
五、據上論結，本件原告之訴為有理由，依民事訴訟法第385 條
    第1 項前段、第78條、第85條第1 項前段、第390 條第2 項
    ，判決如主文。
中    華    民    國    99    年    8     月    6     日
                  民事第六庭法  官  蔡和憲
上為正本係照原本作成。
如對本判決上訴，須於判決送達後20日內向本院提出上訴狀。如
委任律師提起上訴者，應一併繳納上訴審裁判費。
中    華    民    國    99    年    8     月    6     日
                            書記官  廖素芳

司法院資訊處製作；財團法人民間司法改革基金會備份。
